臺灣臺北地方法院刑事判決　　　　　　　　　　　　九十一年度訴緝字第一一八號
　　公　訴　人　臺灣臺北地方法院檢察署檢察官
　　被　　　告　甲○○
右列被告因毒品危害防制條例案件，經檢察官聲請簡易判決處刑（九十年度毒偵字第
二三五四號）及移請併案審理（九十年度毒偵字第一七七九號），本院受理後（九十
年度簡字第三五五○號），認不宜簡易判決處刑，應依通常程序審理，判決如左：
    主  文
甲○○連續施用第一級毒品，累犯，處有期徒刑壹年壹月。
扣案第一級毒品海洛因參包（淨重壹點柒柒公克）沒收銷燬之；注射針筒壹支，沒收
。
    事  實
一、甲○○前於民國八十八年間因傷害案件，經本院八十七年度北簡字第一００六號
    判處定應執行刑有期徒刑五月，如易科罰金，以三百元折算一日確定，並於八十
    八年十一月五日易科罰金執行完畢。又因先後三次違反毒品危害防制條例施用第
    二級毒品安非他命案件，分別（一）經台灣高等法院裁定送觀察、勒戒後，因無
    繼續施用毒品之傾向，於八十七年七月二十三日以八十七年度上易字第一七一二
    號為免刑判決確定；（二）本院裁定送觀察、勒戒後，因無繼續施用毒品之傾向
    ，由臺灣臺北地方法院檢察署檢察官於八十九年七月二十五日，以八十九年度毒
    偵字第二一六五號處分不起訴確定；（三）經本院於九十年八月十四日，以九十
    年度易字第一○一七號判處有期徒刑七月確定（尚未執行）。詎甲○○仍不知惕
    勵，另基於概括犯意，自八十九年九、十月間某日起至九十年二月二十二日上午
    十時止止，連續在臺北市○○路三二九巷二十六號四樓，以摻入香菸及針筒注射
    方式施用第一級毒品海洛因，為警於九十年二月二十二日，在臺北市○○路六十
    二巷五號前查獲，並扣得第一級毒品海洛因三小包（淨重一‧七七公克）及注射
    針筒一支（內有海洛因殘留）。甲○○經通緝到案。
二、案經臺北市政府警察局萬華分局報告臺灣臺北地方法院檢察署檢察官偵查起訴及
    移送併辦。
    理  由
一、右揭事實，業據被告甲○○迭於警訊、偵查及本院審訊中坦承不諱，且被告為警
    查獲當日所採集尿液經鑑定結果，呈嗎啡陽性，有臺北市立療養院九十年十二月
    十四日北市療驗字第九○六一二一○八○○號函一紙附本院卷可稽（該院原鑑驗
    書並未附偵查卷，且本院原欲調取尿液送複驗，然臺北市政府警察局萬華分局竟
    函覆稱「本案承辦人係偵查員李聲孝，該員已調至桃園縣警察局中壢分局服務，
    經多次聯繫均無法聯絡，尿液亦不知置放何處」等語，有該局九十年十一月二十
    一日北市警萬分刑字第九○六四三二五七○○號函附卷可考）。又扣案白粉三包
    經法務部調查局九十年十一月十二日（九○）陸（一）字第九○○七四三五○號
    函稱「本案業於九十年六月十五日以（九○）陸（一）字第九○一六七六六五號
    鑑定通知書函復臺灣臺北地方法院檢察署，本案鑑定結果為：（一）送驗白粉三
    包均含第一級毒品海洛因成分，合計淨重一點七七公克。（二）送驗針筒一支經
    檢驗結果有海洛因成分殘留」等語，有該函文附本院卷可憑，然原鑑定通知書起
    訴檢察官並未存卷。並有扣案之第一級毒品海洛因三包（淨重一．七七公克）及
    注射針筒一支可佐。另被告前因施用第二級毒品安非他命案件，經台灣高等法院
    及本院先後裁定送觀察、勒戒後，均認無繼續施用毒品之傾向，而經諭知免刑、
    檢察官不起訴處分，且經本院判處有期徒刑七月確定在案，有判決書、處分書及
    台灣高等法院檢察署刑案資料查註紀錄表在卷足憑，此次又施用第一級毒品海洛
    因，乃屬四犯，自有毒品危害防制條例第二十條第三項後段之適用甚明。承上交
    互以觀，被告自白與事實相符，本件事證明確，被告犯行堪予認定。
二、核被告所為，係犯毒品危害防制條例第十條第一項之施用第一級毒品罪。被告持
    有毒品部分為施用行為所吸收，不另論罪。其先後多次施用第一級毒品犯行，時
    間緊接，所犯構成要件相同之罪名，顯係基於概括犯意反覆為之，應依刑法第五
    十六條連續犯之規定論以一罪，並加重其刑。末查被告於八十八年間因傷害案件
    ，經本院八十七年度北簡字第一００六號判處定應執行刑有期徒刑五月，如易科
    罰金，以三百元折算一日確定，並於八十八年十一月五日易科罰金執行完畢，有
    臺灣高等法院檢察署刑案紀錄簡覆表在卷可考，渠於五年內再犯本件有期徒刑以
    上之罪，為累犯，應依刑法第四十七條之規定，遞加重其刑。爰審酌被告屢次施
    用毒品，觀察勒戒、免刑判決及不起訴處分後猶不知悔悟而再犯，犯罪之動機、
    目的、施用期間、次數、所生自我身心危害，經通緝始行到案暨犯罪後坦承犯行
    之態度等一切情狀，量處如主文所示之刑示懲。扣案之第一級毒品海洛因三包（
    淨重一．七七公克），屬毒品危害防制條例第二條第二項第一款所稱之第一級毒
    品，為毒品違禁物，爰依同法第十八條第一項前段之規定，不問屬於犯人與否，
    均宣告沒收銷燬之。另扣案之及注射針筒一支（內有海洛因殘渣殘留），按其物
    質屬性而言，固有其他用途，非專供施用毒品之物或違禁物，惟既為被告供施用
    毒品犯罪所用之物，且為被告所有，業經被告供明在卷，應依刑法第三十八條第
    一項第二款之規定宣告沒收之。
三、台灣台北地方法院檢察署九十年度毒偵字第一七七九號移送併辦部分，認被告另
    涉施用第二級毒品罪嫌，雖據被告供認無訛，然此部分未經公訴人起訴，且與本
    案被告犯有施用第一級毒品罪間，並無連續犯之裁判上一罪之關係，本院並無一
    併審究之權，檢察官遽為併辦，似有未洽，自應退回另行偵處，附此敘明。
據上論斷，應依刑事訴訟法第四百五十二條、第二百九十九條第一項前段、毒品危害
防制條例第十條第一項、第十八條第一項前段，刑法第十一條前段、第五十六條、第
四十七條、第三十八條第一項第二款，判決如主文。
本案經檢察官黃久真到庭執行職務
中      華      民      國      九十一      年      八      月    九    日
                                      臺灣臺北地方法院刑事第四庭
                                          法  官   吳  定  亞
右正本證明與原本無異。
如不服本判決，應於判決送達後十日內，向本院提出上訴狀。
                                          書記官   巫  美  華
中      華      民      國      九十一      年      八      月    十二  日
附錄本案論罪科刑法條全文
毒品危害防制條例第十條
施用第一級毒品者，處六月以上五年以下有期徒刑。
施用第二級毒品者，處三年以下有期徒刑。
